Config:
  hfst:
    Gen: ../../../src/generator-gt-norm.hfst
    Morph: ../../../src/analyser-gt-norm.hfst
  xerox:
    Gen: ../../../src/generator-gt-norm.xfst
    Morph: ../../../src/analyser-gt-norm.xfst
    App: lookup

Tests:

  Verb - k̲áaguhl - ENGLISH : # CLASS_UHL_STEM_3

     k̲áaguhl+V+Interr+Past: k̲áagwaalaa
     k̲áaguhl+V+Indir+Past: k̲áagwaalaan
     k̲áaguhl+V+Rel+Evid: k̲áagwaalaas
     k̲áaguhl+V+Past+NonFact: k̲áagwaalaa.ang
     k̲áaguhl+V+Cert+Pres: k̲áagwaalʼahlanggang
     k̲áaguhl+V+Cert+Past: k̲áagwaalʼahlanggan
     k̲áaguhl+V+Cert+Past+Hab: k̲áagwaalʼahlanggiinii
     k̲áaguhl+V+Cert+Rel: k̲áagwaalʼahlans
     k̲áaguhl+V+Ints+Past: k̲áagwaalaaʼahlang
     k̲áaguhl+V+Cont: k̲áagwaalaaʼahlanggaa
     k̲áaguhl+V+Ctfact+Pres: k̲áagwaalaaʼahlanggang
     k̲áaguhl+V+Rflx: k̲áagwaalʼahl

